---
title: "Résumé des trajets 2023"
author: "Aurore Ponchon"
format: html
editor: visual
always_allow_html: true
---

# Résumé des trajets

```{r}
#| echo: false
#| include: true
#| warning: false
#| message: false


library(tidyverse)
library(here)
library(sf)
library(kableExtra)
library(plotrix)


source(here::here("R","trip_functions.R"))
source(here::here("R","problem_trips.R"))

load(here("data","NewlyCreatedData","rawLocRouzic2023.Rdata"))

#summarize all trips and periods on land by individuals
raw_trips_rouzic23<-trips_summary_ind(raw_rouzic_2023,colony=colo_coord_rouzic)

#detail of individual adult raw trips
summy.trips.ad<-raw_trips_rouzic23 %>% 
    dplyr::filter(stage=="adult") %>% 
   dplyr::filter(!trip.id %in% migration & 
                      !trip.id %in% last.incomplete) %>% 
    group_by(id) %>% 
    summarize(NbLocs=sum(nlocs),
              Nbtrajet=n(),
              DateMin=min(DateStart),
              DateMax=max(DateEnd),
              Sex=sex[1],
              stage=stage[1],
              sero=sero[1],
              DuréemoyDay=mean(TripDurh)/24,
              SE.DuréeDay=std.error(TripDurh)/24,
              minDuréeDay=min(TripDurh)/24,
              maxDuréeDay=max(TripDurh)/24,
              Distmaxmoykm=mean(Distmaxkm),
              SE.Distmaxkm=std.error(Distmaxkm),
              minDistmaxkm=min(Distmaxkm),
              maxDistmaxkm=max(Distmaxkm))

#general summary of adult trips
summy.ad<-summy.trips.ad %>% 
    ungroup() %>% 
    summarise(NbId=n(),
              NbLocs=sum(NbLocs),
              Nbtrajet=sum(Nbtrajet),
              DateMin=min(DateMin),
              DateMax=max(DateMax),
              DuréeMoyDay=mean(DuréemoyDay),
              SE.DuréeDay=std.error(DuréemoyDay),
              minDuréeDay=min(DuréemoyDay),
              maxDuréeDay=max(maxDuréeDay),
              DistmaxMoykm=mean(Distmaxmoykm),
              SE.Distmaxkm=std.error(Distmaxmoykm),
              minDistmaxkm=min(Distmaxmoykm),
              maxDistmaxkm=max(Distmaxmoykm))


#detail of individual juevnile raw trips
summy.trips.juv<-raw_trips_rouzic23 %>% 
    dplyr::filter(stage=="juvenile") %>% 
    group_by(id) %>% 
    summarize(NbLocs=sum(nlocs),
              Nbtrajet=n(),
              DateMin=min(DateStart),
              DateMax=max(DateEnd),
              Sex=sex[1],
              stage=stage[1],
              sero=sero[1],
              DuréemoyDay=mean(TripDurh)/24,
              MinDuréeDay=min(TripDurh)/24,
              MaxDuréeDay=max(TripDurh)/24,
              Distmaxmoykm=mean(Distmaxkm),
              SE.Distmaxkm=std.error(Distmaxkm),
              MinDistmaxkm=min(Distmaxkm),
              MaxDistMaxkm=max(Distmaxkm))


#General summary of adult raw trips
summy.juv<-summy.trips.juv %>% 
    ungroup() %>% 
    summarise(NbID=n(),
        NbLocs=sum(NbLocs),
              Nbtrajet=sum(Nbtrajet),
              DateMin=min(DateMin),
              DateMax=max(DateMax),
              DuréeMoyDay=mean(DuréemoyDay),
              SE.DuréeDay=std.error(DuréemoyDay),
              minDuréeDay=min(MinDuréeDay),
              maxDuréeDay=max(MaxDuréeDay),
              DistmaxMoykm=mean(Distmaxmoykm),
              SE.Distmaxkm=std.error(Distmaxmoykm),
              minDistmaxkm=min(Distmaxmoykm),
              maxDistmaxkm=max(Distmaxmoykm))


#Detail of migration trip for 5 adults
mig.ad<-raw_trips_rouzic23 %>% 
    dplyr::filter(stage=="adult") %>% 
   dplyr::filter(trip.id %in% migration) %>% 
    group_by(id) %>% 
    summarize(NbInd=n(),
               DateMin=min(DateStart),
              DateMax=max(DateEnd),
              maxDuréeDay=max(TripDurh)/24,
              maxDistkm=max(Distmaxkm))
```

## Résumé des trajets adultes

Les tableaux comprennent tous les trajets bruts avec des gaps temporelles potentiels. Ils ne comprennent pas le dernier trajet incomplet ou le dernier trajet correspondant à la migration (5 trajet d'adultes)

```{r}
 
kbl(summy.ad,caption="Résumé des trajets adultes bruts", 
    digits=1) %>%
  kable_styling(bootstrap_options = c("striped", "hover"))


kbl(summy.trips.ad,caption="Détail des trajets individuels adultes bruts", 
    digits=1) %>%
  kable_styling(bootstrap_options = c("striped", "hover"))


kbl(mig.ad,caption="Résumé des trajets de migration adultes", 
    digits=1) %>%
  kable_styling(bootstrap_options = c("striped", "hover"))

```

## Résumé des trajets juvéniles

Les juvéniles comprennent généralement un seul trajet comprenant la migration

```{r}
 
kbl(summy.trips.juv,caption="Détail des trajets individuels adultes bruts", 
    digits = 1) %>%
  kable_styling(bootstrap_options = c("striped", "hover"))


kbl(summy.juv,caption="Summary of raw trips for juveniles", 
    digits = 1) %>%
  kable_styling(bootstrap_options = c("striped", "hover"))

```

## 
