---
title: "Résumé des trajets fous Rouzic 2023"
author: "Aurore Ponchon"
format: docx
editor: visual
always_allow_html: true
reference-doc: custom-reference-doc.docx
---

```{r}
#| echo: false
#| include: true
#| warning: false
#| message: false


library(tidyverse)
library(here)
library(sf)
library(kableExtra)
library(plotrix)


source(here::here("R","trip_functions.R"))
source(here::here("R","problem_trips.R"))

load(here("data","NewlyCreatedData","rawLocRouzic2023.Rdata"))

#summarize all trips and periods on land by individuals
raw_trips_rouzic23<-trips_summary_ind(raw_rouzic_2023,colony=colo_coord_rouzic)

#detail of individual adult raw trips
summy.trips.ad.all<-raw_trips_rouzic23 %>% 
    dplyr::filter(stage=="adult" & Distmaxkm > 1 ) %>% 
   dplyr::filter(!trip.id %in% migration & 
                      !trip.id %in% last.incomplete) %>% 
    group_by(id) %>% 
    summarize(NbLocs=sum(nlocs),
              Nbtrajet=n(),
              DateMin=min(DateStart),
              DateMax=max(DateEnd),
              Sex=sex[1],
              stage=stage[1],
              sero=sero[1],
              DuréeTracking=difftime(max(DateEnd),min(DateStart),units="days"),
              DuréemoyDay=mean(TripDurh)/24,
              SE.DuréeDay=std.error(TripDurh)/24,
              minDuréeDay=min(TripDurh)/24,
              maxDuréeDay=max(TripDurh)/24,
              Distmaxmoykm=mean(Distmaxkm),
              SE.Distmaxkm=std.error(Distmaxkm),
              minDistmaxkm=min(Distmaxkm),
              maxDistmaxkm=max(Distmaxkm))  

# summy.trips.ad<-summy.trips.ad.all%>% 
# dplyr::mutate(Durée=paste(round(DuréemoyDay,digits=1),"±",
#                               round(SE.DuréeDay,digits=1),sep=" "),
#                   RangeDurée=paste0(round(minDuréeDay,digits=1)," - ", 
#                                     round(maxDuréeDay,digits=1)),
#                   Distmax=paste(round(Distmaxmoykm,digits=1),"±",
#                                 round(SE.Distmaxkm,digits=1), sep=" "),
#                   RangeDist=paste0(round(minDistmaxkm,digits=1)," - ", 
#                                    round(maxDistmaxkm,digits=1))) %>% 
#     ungroup() %>% 
#   dplyr::select(id,NbLocs,Nbtrajet,DateMin,DateMax,Sex,sero,
#                 Durée,RangeDurée,Distmax,RangeDist)

#general summary of adult trips
summy.ad<-summy.trips.ad.all %>% 
    ungroup() %>% 
    summarise(NbId=n(),
              NbLocs=sum(NbLocs),
              Nbtrajet=sum(Nbtrajet),
              DateMin=min(DateMin),
              DateMax=max(DateMax),
              DuréeMoyTracking=mean(DuréeTracking),
              SE.DuréeTracking=std.error(DuréeTracking),
              DuréeTrackingMin=min(DuréeTracking),
              DuréeTrackingMax=max(DuréeTracking), 
           DuréeMoyDay=mean(DuréemoyDay),
           SE.DuréeDay=std.error(DuréemoyDay),
           minDuréeDay=min(DuréemoyDay),
           maxDuréeDay=max(maxDuréeDay),
           DistmaxMoykm=mean(Distmaxmoykm),
           SE.Distmaxkm=std.error(Distmaxmoykm),
           minDistmaxkm=min(Distmaxmoykm),
             maxDistmaxkm=max(Distmaxmoykm)) %>%
    dplyr::mutate(DuréeTracking=paste(round(DuréeMoyTracking,digits=1),"±",
                        round(SE.DuréeTracking,digits=1), sep=" "),
              RangeDuréeTracking=paste0(round(DuréeTrackingMin, digits=1), " - ",
                                        round(DuréeTrackingMax,digits=1)),
                  Durée=paste(round(DuréeMoyDay,digits=1),"±",
                              round(SE.DuréeDay,digits=1),sep=" "),
                  RangeDurée=paste0(round(minDuréeDay,digits=1)," - ",
                                    round(maxDuréeDay,digits=1)),
                  Distmax=paste(round(DistmaxMoykm,digits=1),"±",
                                round(SE.Distmaxkm,digits=1), sep=" "),
                  RangeDist=paste0(round(minDistmaxkm,digits=1)," - ",
                                 round(maxDistmaxkm,digits=1))) %>%
  dplyr::select(NbId,NbLocs,Nbtrajet,DateMin,DateMax,DuréeTracking,
                RangeDuréeTracking,
                Durée,RangeDurée,Distmax,RangeDist)


#detail of individual juevnile raw trips
summy.trips.juv<-raw_trips_rouzic23 %>% 
    dplyr::filter(stage=="juvenile" & Distmaxkm > 1) %>% 
    group_by(id) %>% 
    summarize(NbLocs=sum(nlocs),
              Nbtrajet=n(),
              DateMin=min(DateStart),
              DateMax=max(DateEnd),
              DuréeTracking=difftime(max(DateEnd),min(DateStart),units="days"),
              Sex=sex[1],
              sero=sero[1],
              DuréeDay=mean(TripDurh)/24,
              Distmaxkm=mean(Distmaxkm)) %>% 
    ungroup()

#General summary of adult raw trips
summy.juv<-summy.trips.juv %>% 
    ungroup() %>% 
    summarise(NbID=n(),
        NbLocs=sum(NbLocs),
              Nbtrajet=sum(Nbtrajet),
              DateMin=min(DateMin),
              DateMax=max(DateMax),
              DuréeMoyTracking=mean(DuréeTracking),
              SE.DuréeTracking=std.error(DuréeTracking),
              DuréeTrackingMin=min(DuréeTracking),
              DuréeTrackingMax=max(DuréeTracking),
              DuréeMoyDay=mean(DuréeDay),
              SE.DuréeDay=std.error(DuréeDay),
              minDuréeDay=min(DuréeDay),
              maxDuréeDay=max(DuréeDay),
              DistmaxMoykm=mean(Distmaxkm),
              SE.Distmaxkm=std.error(Distmaxkm),
              minDistmaxkm=min(Distmaxkm),
              maxDistmaxkm=max(Distmaxkm)) %>% 
    dplyr::mutate(DuréeTracking=paste(round(DuréeMoyTracking,digits=1),"±",
                        round(SE.DuréeTracking,digits=1), sep=" "),
              RangeDuréeTracking=paste0(round(DuréeTrackingMin, digits=1), " - ",
                                        round(DuréeTrackingMax,digits=1)),
              Durée=paste(round(DuréeMoyDay,digits=1),"±",
                              round(SE.DuréeDay,digits=1),sep=" "),
                  RangeDurée=paste0(round(minDuréeDay,digits=1)," - ", 
                                    round(maxDuréeDay,digits=1)),
                  Distmax=paste(round(DistmaxMoykm,digits=1),"±",
                                round(SE.Distmaxkm,digits=1), sep=" "),
                  RangeDist=paste0(round(minDistmaxkm,digits=1)," - ", 
                                   round(maxDistmaxkm,digits=1))) %>% 
  dplyr::select(NbID,NbLocs,Nbtrajet,DateMin,DateMax,
                DuréeTracking,RangeDuréeTracking,
                Durée,RangeDurée,Distmax,RangeDist)

#Detail of migration trip for 5 adults
mig.ad<-raw_trips_rouzic23 %>% 
    dplyr::filter(stage=="adult") %>% 
   dplyr::filter(trip.id %in% migration) %>% 
    group_by(id) %>% 
    summarize(DateMin=min(DateStart),
              DateMax=max(DateEnd),
              maxDuréeDay=max(TripDurh)/24,
              maxDistkm=max(Distmaxkm))
```

# Trajets bruts adultes

Les tableaux comprennent tous les trajets bruts avec des gaps temporelles potentiels. Ils ne comprennent pas le dernier trajet incomplet ou le dernier trajet correspondant à la migration (5 trajets d'adultes) et ils ne sont pas interpolés

```{r}
#| echo: false
#| include: true
#| warning: false
#| message: false
 
kbl(summy.ad,caption="Résumé des trajets bruts adultes", 
    digits=1,
    col.names=c("Nb Ind","Nb locs","Nb trajets","Date début",
                "Date fin","Durée tracking ± SE (j)", "Min-max tracking (j)",
                "Durée ± SE (j)",
                "Min-max durée (j)",
                "Distance max ± SE (km)", "Min-max distance (km)")) %>%
  kable_styling(bootstrap_options = c("striped", "hover"))


kbl(summy.trips.ad.all,caption="Détail des trajets bruts individuels adultes", 
    digits=1,
    col.names=c("ID","Nb locs","Nb trajets","Date début",
                "Date fin","Sexe","Sero","Durée ± SE (jours)","Min-max durée (jours)",
                "Distance max ± SE (km)", "Min-max distance (km)")) %>%
  kable_styling(bootstrap_options = c("striped", "hover"))


kbl(mig.ad,caption="Résumé des trajets de migration adultes", 
    digits=1,
    col.names=c("ID","Date début",
                "Date fin","Durée tracking ± SE (jours)",
                "Min-max tracking (jours)", "Durée (jours)",
                "Distance max (km)")) %>%
  kable_styling(bootstrap_options = c("striped", "hover"))

```

# Résumé des trajets juvéniles

Les juvéniles comprennent généralement un seul trajet comprenant la migration

```{r}
 #| echo: false
#| include: true
#| warning: false
#| message: false

kbl(summy.trips.juv,caption="Détail des trajets bruts individuels juvéniles bruts", 
    digits = 1,
     col.names=c("ID","Nb locs","Nb trajets","Date début",
                "Date fin","Durée Tracking", "Sexe","Sero",
                "Durée (jours)",
                "Distance max (km)")) %>%
  kable_styling(bootstrap_options = c("striped", "hover"))



kbl(summy.juv,caption="Résumé des trajets bruts de juvéniles", 
    digits = 1,
     col.names=c("Nb Ind","Nb locs","Nb trajets","Date début",
                "Date fin","Durée tracking ± SE (jours)",
                "Min-max tracking (jours)",  "Durée ± SE (jours)",
                "Min-max durée (jours)",
                "Distance max ± SE (km)", "Min-max distance (km)")) %>%
  kable_styling(bootstrap_options = c("striped", "hover"))

```

## 
